# 同一控制下大股东无偿划转股权的处理

提问人：elephant1993 时间：2022-02-14 17:33:22
请教陈版和各位老师：
自然人A是非上市公司甲公司和乙公司的实际控制人，持有甲公司60%股份、持有乙公司80%股份。A准备将其持有的乙公司80%股份无偿划转给甲公司，使乙公司变成甲公司的子公司。请问： 1 、对于自然人A来说，无偿划转乙公司股权的行为是否需要按照财产转让所得计算缴纳个人所得税？计税依据是否需要通过评估？
2 、站在甲公司角度，无偿取得乙公司80%股份在个别报表层面是否可以通过 借记长期股权投资 贷记实收资本 进行处理？

回答人：chenyiwei
站在甲公司角度，无偿取得乙公司80%股份在属于同一控制下合并，只能按照合并日乙公司的账面净资产份额增加资本公积。如果要增加甲公司实收资本的，则需按非货币资产出资的相关规定处理，包括对其进行评估，并在评估值基础上与甲公司的其他股东协商确定作价金额、增加实收资本的金额和增资后各方股权比例等。